【裁判字號】    99,簡上,198
【裁判日期】    991215
【裁判案由】    傷害等
【裁判全文】
臺灣屏東地方法院刑事判決             99年度簡上字第198號
上  訴  人  臺灣屏東地方法院檢察署檢察官
被      告  陳月娥
右上訴人因傷害案件，不服本院99年度簡字第1498號中華民國99
年7 月27日刑事簡易判決（98年度偵續字第64號），提起上訴，
本院判決如下：
    主  文
上訴駁回。
    事  實  及  理  由
一、被告即上訴人之犯罪事實、證據及所犯法條，如本院刑事簡
    易判決書所載（如附件）。
二、上訴人則以：告訴人因本件被告故意傷害犯行所受傷勢非輕
    ，若未科處被告重刑，顯不足以收懲兇緝惡之效；原審量刑
    過輕云云請求提起上訴。
三、經查本件原審論罪科刑所依之刑法第277 條第1 項之罪，其
    法定刑為3 年以下有期徒刑、拘役或一千元以下罰金，原審
    審酌被告只於民國80年間有妨害風化前科，經本院以80年度
    易字第1338號判處有期徒刑6 月確定，並於81年4 月10日執
    行完畢，素行非劣（卷附前案紀錄表足稽），如今卻僅因相
    鄰關係之糾紛，無視告訴人之管領權益，恣意擅闖其管領場
    所，又未能平合理性處理問題，進而遂行傷害，當屬可咎；
    再觀被告雖在本院審理中坦然認罪、自白犯行，惟仍表態於
    與告訴人之怨懟，吐露定在另一案件向告訴人討回公道，告
    訴人亦執著於訴訟程序，復行提出民事訴訟繼續對被告訴諸
    法律手段（卷附99年7 月19日準備程序筆錄為憑），足徵該
    對立絲毫未因歷經近二年之本案訟累而稍有式微，反見越演
    越烈傾向，惜檢察官已在本案偵查中竭盡所能力促和解、曉
    諭法律實非渠等問題之良方解藥（卷附歷次訊問筆錄、偵查
    檢察官之再議意見書參照），但被告、告訴人未能體悟，迄
    今猶堅持己身立場、虞將持續周旋於起訴被訴之輪迴，是考
    量渠等爭訟對抗之緊張關係，為免科處苛刑致深化任何一造
    更加迷思透過法律制裁獲得滿足，恐使理性解決紛爭之途遙
    遙無期等一切情狀，各量處如主文所示之刑，併定應執行刑
    及諭知易服勞役之折算標準，認事用法均無不當，量刑亦見
    原審之苦心，堪稱妥適，上訴意旨自無理由，應予駁回。
據上論斷，應依刑事訴訟第455 條之1 第3 項、第368 條，判決
如主文。
本案經檢察官潘國威到庭執行職務。
中    華    民    國    99    年    12    月    15    日
                  刑事第三庭  審判長法  官   張世賢
                                    法  官   許嘉仁
                                    法  官   蕭筠蓉
以上正本證明與原本無異。
不得上訴。
中    華    民    國    99    年    12    月    15    日
                                書記官  粘嫦珠
附錄本判決論罪科刑法條全文
中華民國刑法第306條：
無故侵入他人住宅、建築物或附連圍繞之土地或船艦者，處 1
年以下有期徒刑、拘役或 3 百元以下罰金。
無故隱匿其內，或受退去之要求而仍留滯者，亦同。
中華民國刑法第277條：
傷害人之身體或健康者，處 3 年以下有期徒刑、拘役或 1 千元
以下罰金。
犯前項之罪因而致人於死者，處無期徒刑或 7 年以上有期徒刑
；致重傷者，處 3 年以上 10 年以下有期徒刑。

司法院資訊處製作；財團法人民間司法改革基金會備份。
